【裁判字號】    90,交抗,419
【裁判日期】    901017
【裁判案由】    違反道路交通管理處罰條例
【裁判全文】
台灣高等法院刑事裁定                              九十年度交抗字第四一九號
    抗  告  人
    即受處分人  甲○
右抗告人因違反道路交通管理處罰條例案件，不服台灣桃園地方法院中華民國九十年
九月四日裁定（九十年度交聲字第二二三號），提起抗告，本院裁定如左：
    主  文
抗告駁回。
    理  由
一、按違反道路交通管理處罰條例之受處分人，不服該條例第八條所列主管機關所為
    之處罰，得於接到裁決書之翌日起十五日內（現已修法改為二十日內），向管轄
    地方法院聲明異議，道路交通管理處罰條例第八十七條第一項定有明文；次按交
    通法庭認聲明異議不合法律上之程式或其異議權已喪失者，應以裁定駁回之，道
    路交通案件處理辦法第十八條前段亦設有明文規定。又依行政程序法第七十三條
    第一項規定：「於應送達處所不獲會晤應受送達人，得將文書付與有辨別事理能
    力之同居人、受雇人或應送達處所之接收郵件人員」。
二、經查本件抗告人即受處分人甲○於民國（下同）九十年五月二十四日確仍設籍於
    桃園縣桃園市○○路六六０號十六樓之三，此有異議人之戶籍資料一份附卷可稽
    ，而本件裁決書之郵政掛號郵件收件回執郵戳載明係九十年五月二十四日送達，
    而由桃園縣桃園市○○路六六０號「全球鳳凰城管理委員會」之「許良和」代收
    ，並蓋有該管理委員會之收發文章，此亦有該收件回執一份附卷可參，是以該裁
    決書確已於九十年五月二十四日送達異議人應送達處所之接收郵件人員，異議人
    遲至九十年八月二十三日始具狀向交通部公路局新竹區監理所桃園監理站聲明異
    議，已逾三個月，此有交通部公路局新竹區監理所桃園監理站移送書及聲明異議
    一份附卷可按，顯已逾聲明異議之期間，原審因而以抗告人聲明異議不合法律上
    之程式，亦無從命補正，而駁回其聲明異議，經核認事用法，洵無違誤。
三、抗告意旨略以：抗告人之戶籍雖設於桃園縣桃園市○○路六六０號十六樓之三，
    但因工作地點在台北，而居於台北市，該裁決書雖由戶籍所在地之大樓管理員簽
    收，但確未轉交本人云云。惟查：抗告人對違規事實之成立並無疑義（舉發違反
    道路交通管理事件通知單係由抗告人當場簽收），且其至交通部公路局新竹區監
    理所桃園監理站陳述時，亦表明戶籍仍設於該址並無遷移，則抗告人於簽收罰單
    及於桃園監理站陳述時，既從未告知其台北住所之地址，該裁決書本無從送達其
    台北之住所。又大樓管理委員為送達處所之接收郵件人員，該裁決書既已由抗告
    人戶籍所在地之大樓管理員簽收，自屬已經送達，至於管理員有無轉交給抗告人
    ，乃另一問題，尚不得據此辯稱未受送達，是其上開陳述，僅為卸責之詞，委無
    可採，抗告為無理由，應予駁回。
四、據上論斷，應依道路交通案件處理辦法第二十六條，刑事訴訟法第四百十二條，
    裁定如主文。
中      華      民      國    九十      年      十      月     十七     日
                              台灣高等法院交通法庭
                                    審判長法  官  劉  景  星
                                          法  官  陳  博  志
                                          法  官  陳  志  洋
右正本證明與原本無異。
不得再抗告。
                                          書記官  蔡  佩  珊
中      華      民      國    九十      年      十      月     十九     日


司法院資訊處製作；財團法人民間司法改革基金會備份。
